臺灣橋頭地方法院民事小額判決
111年度橋小字第523號
原      告  遠東國際商業銀行股份有限公司


法定代理人  侯金英  
訴訟代理人  楊勝浩  

被      告  林怡妏  
上列當事人間請求清償信用卡消費款事件，本院於民國111年6月
15日言詞辯論終結，判決如下：
    主  文
被告應給付原告新臺幣柒萬零柒佰捌拾壹元，及其中新臺幣陸萬
玖仟陸佰元自民國一百一十一年三月二十一日起至清償日止，按
週年利率百分之十四點九九計算之利息。
原告其餘之訴駁回。
訴訟費用新臺幣壹仟元由被告負擔十分之九，餘由原告負擔。
本判決關於原告勝訴部分得假執行。
    事實及理由
一、原告主張：被告於民國106年2月間向原告申辦信用卡使用
    ，依約得持卡至特約商店記帳消費，但應於當期繳款截止日
    前清償，若於截止日前未繳清全部信用卡帳款，即應依約給
　　付利息及違約金。詎被告迄110年11月仍積欠原告新臺幣（
    下同）76,300元（含本金69,600元、手續費4,320元、已到
    期利息1,180元、違約金1,200元）未償，爰依信用卡契約之
    法律關係提起本件訴訟。聲明:被告應給付原告76,300元及
    其中69,600元自111年3月21日起至清償日止，按週年利率14
    .99%計算之利息。
二、被告則以：感覺金額沒那麼高，本金應該跟原告說的差不多
    等語，資為答辯。
三、本院之判斷：
（一）原告主張之事實，已據其提出信用卡申請書、歸戶基本資
      料查詢、信用卡約定條款、消費繳息資料、消費明細表、
      欠款彙整資料等件為證（見本院卷第11至31頁、第49至57
      頁），且被告對其積欠信用卡消費款之事亦不爭執，堪信
      為真。
（二）按約定利率，超過週年百分之16者，超過部分之約定，無
      效；債權人除前條限定之利息外，不得以折扣或其他方法
      ，巧取利益；又約定之違約金額過高者，法院得減至相當
      之數額，民法第205 條、第206 條及第252條定有明文。
      又自104 年9 月1 日起，銀行辦理現金卡之利率或信用卡
      業務機構辦理信用卡之循環信用利率不得超過年利率百分
      之15，銀行法第47條之1 第2 項亦有規定。本院審酌原告
      因被告遲延清償所受積極損害、所失利益，通常為該借款
      再轉借他人後之利息收入或轉作他項投資之收益，然近年
      來國內貨幣市場之利率已大幅調降，且原告聲明請求之利
      息已高達年息14.99%，復請求被告給付違約金1,200元，
      尚屬過高，應酌減為1元；又原告請求手續費4,320元部分
      ，未據具體說明其內容及計算方式，況在借貸契約中，除
      本金、利息及違約金外，衡情應無其他必須由債務人負擔
      之費用，是此部分核屬以其他方法巧取利益，依民法第20
      6 條之規定，違反禁止規定而無效。　　　
四、綜上所述，原告主張被告應給付原告70,781元（含本金69,6
    00元、到期利息1,180元、違約金1元）及其中本金部分如主
    文第1項所示利息，為有理由，應予准許，逾此則屬無據，
    應予駁回。
五、本件原告勝訴部分係法院依小額程序為被告敗訴之判決，爰
    依民事訴訟法第436 條之20之規定，依職權宣告假執行。
六、本件事證已臻明確，兩造其餘主張陳述及所提之證據，經審
    酌後於本件判決結果無影響，爰不逐一論述，附此敘明。
七、訴訟費用負擔之依據：民事訴訟法第79條。
中　　華　　民　　國　　111 　年　　6 　　月　　30　　日
                  橋頭簡易庭  法      官    呂維翰
以上正本與原本相符。
民事訴訟法第436條之24第2項：對於本判決之上訴，非以違背法
令為理由，不得為之。
如對本判決上訴，須於判決送達後20日內向本院提出上訴狀，並
須表明原判決所違背之法令及其具體內容與依訴訟資料可認為原
判決有違背法令之具體事實之上訴理由（須按他造當事人之人數
附繕本）。
中　　華　　民　　國　　111 　年　　6 　　月　　30　　日
                              書  記  官    薛如媛
訴訟費用計算式：
裁判費            1,000元
合計              1,000元